臺灣高等法院刑事裁定　　　　　　　　 93年度聲再字第499號
　　再審聲請人
　　即受判決人　甲○○
右列聲請人因恐嚇等案件，對於本院93年度上易字第212號，中
華民國93年11月30日第二審確定判決（原審案號：臺灣臺北地方
法院92年度易字第470號，起訴案號：檢察署90年度偵續一字第
404號、91年度偵緝字第1296號），聲請再審，本院裁定如左：
    主  文
再審之聲請駁回。
    理  由
一、聲請意旨略稱：
  (一)本件有無拍照之事實，應就兩方面所證內容對照觀之，原確
    定判決捨此不為，有足生影響於判決之重要證據漏未審酌。
  (二)聲請人並未交付照相機予證人李敏川，如告訴人所言，一人
    照相，一人持照相燈亦須二人以上，如李敏川一人與聲請人
    至該旅社，李敏川自不可能單獨自一人操作該照相機，故證
    人李敏川稱有到過聲請人家中處理李秀美債務事情，應屬不
    實，原確定判決依告訴人指訴認定證人李敏川一進該房內即
    拿取其衣褲，足證李敏川並未拍照，而李敏川到達旅社聲請
    人始打行動電話，後又更正為打旅社房間電話，前後矛盾等
    情，原確定判決均未參酌，亦未說明不採之理由，有足以影
    響有無拍照認定之重要證據漏未審酌，為此依據刑事訴訟法
    第421條規定（聲請人誤引同法第422條第1款、第2款及第42
    5條為受判決人之不利益聲請再審規定之法條），聲請再審
    。
二、按不得上訴於第三審法院之案件，其經第二審確定之有罪判
    決，如就足生影響於判決之重要證據漏未審酌者，固得為受
    判決人之利益聲請再審，刑事訴訟法第421條定有明文；惟
    所謂「足生影響於判決之重要證據漏未審酌」，係指該證據
    業經法院予以調查或經聲請調查而未予調查，致於該確定判
    決中漏未加以調查，而該證據如經審酌，顯足生影響該判決
    之結果，而為被告有利之判決而言。如當事人所提出之證據
    ，不足以影響判決結果，或第二審法院依調查結果，本於論
    理法則、經驗法則，取捨證據後認定事實者，即難據以開始
    再審之程序。又所謂重要證據，必須該證據已足認定受判決
    人應受無罪、或免訴、或輕於原審所認定之罪名方可，如不
    足以推翻原審所認定罪刑之證據，即非足生影響於原判決之
    重要證據。再者，所謂「漏未審酌」乃指第二審判決前已發
    現而提出或已聲請調查之證據，法院未予調查、審酌而言，
    茍被捨棄之證據，已於理由內敘明其捨棄之理由者，即非漏
    未審酌。
三、經查：本件原確定判決依據證人即告訴人廖國源於原審及原
    確定判決審理中之證述（原確定判決理由丙（一），判決書
    第八頁）、證人人即共同被告李敏川於原審及原確定判決審
    理中證稱：「87年6月28日因伊妹妹欠甲○○債務，當天伊
    去甲○○家中談債務問題，談到一半，廖國源打電話進來，
    甲○○便趕著出去，伊問為何要趕著出去，甲○○說廖國源
    約他出去，並說廖國源時常騷擾她，問伊願否幫她去拍照，
    伊基於大家都是有家庭的立場，加上伊妹妹有欠甲○○債務
    ，伊才會去拍廖國源的裸照，是甲○○帶伊到旅社，叫伊在
    另一間空房間等，等了約一個小時，甲○○才以行動電話聯
    絡伊說人來了可以進去，所以伊就進去拍照，進去時甲○○
    與廖國源躺在床上」等語（原確定判決理由丙（二），判決
    書第9、10頁）、聲請人即被告於警偵訊陳稱：「87年6月間
    與廖國源約在富麗大旅社談30萬元債務之事，因門沒關，伊
    進入後亦未鎖門，廖國源沐浴後，忽然全身赤裸從伊後方壓
    在伊身上，李敏川即帶另一名男子衝入，強拍廖國源裸照，
    也叫伊脫光衣服拍裸照，李敏川借拍裸照向伊與廖國源各勒
    索八百萬元，．．．」及「李敏川拿何種相機，伊未看清楚
    ，但是是拍照會亮的那種，當天告訴人未穿衣服，伊有穿衣
    服，被告訴人壓在下面，伊未被拍到，伊在咖啡廳交付二張
    支票給李敏川後，李敏川給伊照片及底片，伊在咖啡廳時就
    撕掉」等語（原確定判決理由丁（一）之(二)、(四)，判決書第
    11、13頁），綜合認定本件係聲請人與被告李敏川基於犯意
    之聯絡，帶同二名不詳姓名之成年男子同往富麗大旅社強拍
    告訴人裸照後，藉此向告訴人恐嚇取財之事實，並以理由欄
    中詳為敘明同案被告李敏川辯稱僅伊一人拍照，拍照後將底
    片交予被告甲○○隨即離開，並未恐嚇告訴人云云，並不可
    採（確定判決理由丁(二)，判決書第15頁）。是以上開聲請人
    聲請意旨所述，原確定判決漏未審酌兩方面人員之證詞部分
    ，均已業經原確定判決予以審酌取捨，並於該判決理由欄中
    詳為述明，並無漏未審酌之情事。至於聲請意旨稱原確定判
    決理由矛盾云云，均非得據以聲請再審之理由。
四、據上論斷，本件再審聲請意旨均不符刑事訴訟法第420第1項
    第6款、第421條之要件，其再審之聲請為無理由，應予駁回
    ，爰依刑事訴訟法第434條第1項，裁定如主文。
中　　華　　民　　國　　94　　年　　3 　　月　　16　　日
                  刑事第22庭審判長法  官  黃瑞華
                                  法  官  宋  祺
                                  法  官  蔡明宏
以上正本證明與原本無異。
不得抗告。
                                  書記官  陳建邦
中　　華　　民　　國　　94　　年　　3 　　月　　16　　日
